Inventaris van het archief van het Ministerie van Binnenlandse Zaken: Directie Organisatie en Automatisering (DOA), 1960-1992
Nationaal Archief, Den Haag
- Stukken betreffende bijzondere onderwerpen, 2.
  - Taak, 2.2
    - Automatisering, 2.2.2
      - Commissies, 2.2.2.1
        - Commissie Automatisering Bevolkingsboekhouding, 2.2.2.1.4
          - Stukken betreffende de Commissie Automatisering Bevolkingsboekhouding., 1981-1984; 1408-1425; 16 pakken en 2 omslagen
            - Werkgroep Inventarisatie. 1981-1982, 1419-1425
              - 1982 sep. - nov., 1425; omslag
        - Overige commissies en werkgroepen, 2.2.2.1.5
          - Stukken betreffende Commissie Registratie Persoonsgegevens (Commissie Westerhout)., 1966-1970; 1426-1430; 1 pak en 4 omslagen
            - 1966, 1426
            - 1967, 1427; pak
            - 1968, 1428
            - 1969, 1429
            - 1970, 1430
          - Stukken betreffende de Contactgroep Automatisering Overheid., 1968-1974; 1431-1435; 4 pakken en 1 omslag
            - Algemeen. 1968-1974, 1431-1432
              - 1968-1970, 1431
              - 1971-1974, 1432
            - Instelling en taakstelling van de Werkgroep Bezoldigingsadministratie Overheidspersoneel, 1969 - 1970, 1433; omslag
            - Overleg Werkgroep Financiële Aspecten Automatisering, 1969 - 1971, 1434
            - Ambtelijke Commissie Automatisering, 1973 - 1974, 1435
          - Stukken betreffende het voeren van overleg in verschillende stuur- en werkgroepen inzake de automatisering en mechanisering van de Herkenningsdiensten bij de politie., 1968-1977; 1436-1441; 1 pak en 5 omslagen
            - Werkgroep Automatisering Herkenningsdiensten, 1968, 1436
            - Werkgroep Experimenten, 1970 - 1972, 1437
            - Vergaderstukken van de Stuurgroep Automatisering Herkenningsdiensten. 1971-1974, 1438-1439
              - 1971-1972, 1438
              - 1973-1974, 1439
            - Stuurgroep Mechanisering en Automatisering Herkenningsdiensten, 1972 - 1974, 1440; pak
            - De opheffing van de Stuurgroep Mechanisering en Automatisering Herkenningsdiensten, 1977, 1441
          - Stukken betreffende de Contactgroep Ervaring en Studie inzake Automatisering en Mechanisatie bij de rijksoverheid., 1972-1985; 1442-1455; 9 pakken en 5 omslagen
            - 1972, 1442
            - 1973, 1443
            - 1974, 1444
            - 1975, 1445; omslag
            - 1976, 1446; omslag
            - 1977, 1447; omslag
            - 1978, 1448
            - 1979, 1449; omslag
            - 1980, 1450; omslag
            - 1981, 1451
            - 1982, 1452
            - 1983, 1453
            - 1984, 1454
            - 1985, 1455
          - Stukken betreffende vergaderingen en correspondentie rondom de Overlegcommissie Samenwerkingsverband Registratiediensten Limburg., 1974-1975; 1456
          - Stukken betreffende de instelling, werkzaamheden en aanbevelingen van de Werkgroep Interdepartementaal en Interbestuurlijk Datacommunicatienetwerk., 1976-1986; 1457-1460; 3 pakken en 1 omslag
            - 1976-1981, 1457
            - 1982-1983, 1458
            - 1986 jan. - mei, 1459
            - 1986 juni - dec., 1460; omslag
          - Vergaderstukken betreffende de Commissie Tekstverwerking inzake onderzoek en rapportage over de toepasbaarheid van geautomatiseerde tekstverwerking bij het Ministerie van Binnenlandse Zaken., 1977-1979; 1461-1463; 3 pakken
            - 1977, 1461
            - 1978, 1462
            - 1979, 1463
          - Stukken betreffende de Werkgroep Functionele Eisen Project Documentatie Systeem (PDS)., 1979-1980; 1464-1467; 2 pakken en 2 omslagen
            - 1979 juli - sep., 1464
            - 1979 okt. - nov., 1465; pak
            - 1980 jan. - feb., 1466; pak
            - 1980 mrt. - nov., 1467
          - Stukken betreffende de Commissie en Stuurgroep Project-Documentatie en Ontwikkelingssysteem., 1979-1981; 1468-1470; 1 pak en 2 omslagen
            - 1979, 1468
            - 1980, 1469; pak
            - 1981, 1470
          - Stukken betreffende het overleg van de Werkgroep Politie Informatienet., 1979-1981; 1471-1474; 2 pakken en 2 omslagen
            - 1979, 1471
            - 1980 jan. - mrt., 1472; pak
            - 1980 apr. - dec., 1473; pak
            - 1981, 1474
          - Stukken betreffende de Commissie Commissies inzake de coördinatie van de automatisering van commissiegegevens., 1980-1982; 1475-1476; 2 pakken
            - 1980, 1475
            - 1981-1982, 1476
          - Stukken betreffende de rapportage van de Begeleidingscommissie Onderzoek Verloop Automatiseringspersoneel inzake de problematiek rond het automatiseringspersoneel van de rijksoverheid., 1983; 1477
          - Stukken betreffende de instelling, de taken, werkzaamheden en evaluatie van de Werkgroep Heroverweging Automatisering van de Informatievoorziening in relatie tot de Personeelsomvang., 1983-1985; 1478-1482; 3 pakken en 2 omslagen
            - 1983 mei - juli, 1478
            - 1983 aug. - sep., 1479; omslag
            - 1983 okt., 1480
            - 1983 nov. - dec., 1481; omslag
            - 1984-1985, 1482
          - Stukken betreffende de ad-hoc Commissie Informatie-Technologie Normalisatie., 1985-1986; 1483-1484; 1 pak en 1 omslag
            - 1985, 1483
            - 1986, 1484; pak
          - Stukken betreffende de opheffing van de Subcommissie voor Automatiseringsopleiding en de Subcommissie Controle-aspecten Automatiseringsprojecten., 1986; 1485
          - Stukken betreffende de Werkgroep Evaluatie Instellingsregeling Nationale Telecommunicatieraad., 1986; 1486
    - Documentatie en informatie, 2.2.3
      - Stukken betreffende het bevorderen van de doelmatigheid bij de organisatie van post- en archiefzaken binnen de ministeries., 1971-1976; 1487-1488; 2 omslagen
        - 1971-1973, 1487
        - 1974-1976, 1488
      - Stukken betreffende de Werkgroep Gemeenschappelijke Informatie en Documentatie van de Overheidsdienst., 1973-1981; 1489
      - Stukken betreffende het adviseren inzake het beleid op het gebied van de rampenbestrijding., 1976; 1490
      - Stukken betreffende de automatisering en informatievoorziening van de documentatie en registratie van voer- en vaartuigen bij de Rijksdienst voor Wegverkeer., 1977-1984; 1491-1496; 4 pakken en 2 omslagen
        - Het adviseren inzake de inschakeling van een extern adviesbureau voor onderzoek naar de administratieve organisatie bij de Rijksdienst voor Wegverkeer te Veendam. 1977-1980, 1491-1494
          - 1977, 1491; omslag
          - 1978, 1492
          - 1979, 1493
          - 1980, 1494; omslag
        - Het uitvoeren van een onderzoek naar de openbare informatievoorziening met betrekking tot voer- en vaartuigen. 1984, 1495-1496
          - 1984 jan. - mrt., 1495
          - 1984 apr. - dec., 1496
      - Stukken betreffende informatieprojecten bij het Ministerie van Binnenlandse Zaken., 1978; 1497
      - Stukken betreffende de rapportage van de Werkgroep Vertrouwelijkheid van Personeelsgegevens en het voeren van voorbereidend overleg inzake de oprichting van een permanente commissie voor de algemene secretarieaangelegenheden bij de rijksoverheid., 1979-1980; 1498
      - Stukken betreffende de taken, instelling, samenstelling, werkzaamheden en evaluatie van de Subwerkgroep Overheid en Overheidssector van de Beleidsgroep Informatie., 1980-1981; 1499-1500; 1 pak en 1 omslag
        - 1980, 1499; pak
        - 1981, 1500
      - Stukken betreffende Permanente Commissie voor Overheidsdocumentatie., 1980-1981; 1501
      - Stukken betreffende het organiseren van de externe beleidsadvisering met betrekking tot de informatieverzorging., 1981; 1502
      - Stukken betreffende de Permanente Commissie Documentaire Informatieverzorging., 1981-1987; 1503-1513; 10 pakken en 1 omslag
        - 1981, 1503
        - 1982 jan. - juni, 1504
        - 1982 juli - dec., 1505
        - 1983 jan. - apr., 1506
        - 1983 mei - aug., 1507
        - 1983 sep. - dec., 1508
        - 1984 jan. - feb., 1509
        - 1984 mrt., 1510
        - 1984 mei, 1511
        - 1984 sep., 1512
        - 1985-1987, 1513; omslag
      - Stukken betreffende het Projectteam Registratuur., 1983-1984; 1514-1515; 2 omslagen
        - 1983, 1514
        - 1984, 1515
      - Stukken betreffende de vergaderingen en het eindrapport van de Werkgroep Coördinatie Informatievoorziening Wetgeving., 1983-1985; 1516
      - Stukken betreffende de Interdepartementale Gebruikersgroep Proeftuin DOCumentair Informatie-SYSTeem (DOCSYST)., 1983-1986; 1517-1521; 1 pak en 4 omslagen
        - Agenda's en notulen, 1983 - 1986, 1517
        - Projectplan en voortgangsrapportages, 1983, 1518
        - Opleidingsplan, 1984, 1519
        - Uitvoeren van ergonomische analyses en het onderzoeken van niet-technische aspecten van kantoorautomatisering, 1984 - 1985, 1520; pak
        - Projectstukken, 1986, 1521
      - Stukken betreffende de Voorstudie Informatieverwerking met betrekking tot de buitenlandse handel., 1985; 1522; pak
      - Stukken betreffende de Centrale Commissie Overheidsinformatievoorziening., 1985-1986; 1523-1525; 3 pakken
        - 1985-1986, 1523
        - 1985-1986, 1524
        - 1985-1986, 1525
      - Stukken betreffende de ontwikkeling van een Uitleen-, Registratie- en Administratie Systeem voor bibliotheken., 1986; 1526
      - Stukken betreffende het Conceptrapportage 'Korte Beschrijvingen van Thesauri bij de Ministeries en het Parlement'., 1986; 1527
      - Stukken betreffende het voeren van overleg met het Ministerie van Financiën inzake de coördinatie van de interdepartementale documentaire, financiële en personele informatievoorziening., 1986; 1528-1529; 2 omslagen
        - 1986 jan. - juli, 1528
        - 1986 aug. - dec., 1529
    - Ontwikkeling, voorlichting en opleiding, 2.2.4
      - Stukken betreffende de Bestuursorganisatie- Studiecommissie Kabinetsstructuur en Interdepartementale Taakverdeling en Coördinatie., 1966; 1530
      - Stukken betreffende het aanvragen van subsidie voor de Stichting Studiecentrum voor Administratieve Automatisering., 1966-1968; 1531
      - Stukken betreffende het samenwerken op computergebied tussen de NV Nederlandse Staatsmijnen en het Algemeen Burgerlijk Pensioenfonds., 1969-1970; 1532
      - Stukken betreffende het laten uitvoeren van een marktonderzoek naar bestaande automatiseringsopleidingen., 1971; 1533; pak
      - Stukken betreffende de Begeleidingscommissie Organisatievakopleidingen., 1972-1980; 1534-1540; 7 pakken
        - 1972-1975, 1534
        - 1976 feb. - juni, 1535
        - 1976 juli - dec., 1536
        - 1977, 1537
        - 1978, 1538
        - 1979, 1539
        - 1980, 1540
      - Stukken betreffende het opzetten van oriëntatiecursussen automatisering en de honorering van cursisten en docenten., 1973-1974; 1541
      - Stukken betreffende het opzetten van trainingscursussen en opleidingstrajecten op het gebied van automatisering bij de rijksoverheid., 1973-1986; 1542; pak
      - Stukken betreffende de deelname aan de Contactgroep Organisatievakontwikkeling teneinde een totaal beeld te krijgen van de vakontwikkeling binnen verschillende departementen en de verkregen gegevens in een opleidingsprogramma in te passen., 1975-1976; 1543-1544; 2 omslagen
        - 1975, 1543
        - 1976, 1544
      - Stukken betreffende overleggen van de Projectgroep Straberkel inzake het uitvoeren van een leerproject waarin theoretisch gevormde kennis over beleidsvormingsprocessen aan de praktijk worden getoetst., 1975-1976; 1545
      - Stukken betreffende een voorstel voor een organisatiecursus voor formatiemedewerkers., 1976; 1546
      - Stukken betreffende de programmering en het opleidingsmateriaal van de werkconferenties 'Veranderingen in het professioneel management van Organisaitie & Efficiency-afdelingen'., 1976-1977; 1547
      - Stukken betreffende overleg en voorbereiding van opleiding- en trainingsactiviteiten voor het management., 1976-1979; 1548-1553; 1 pak en 5 omslagen
        - 1976 jan. - mrt., 1548
        - 1976 apr. - dec., 1549
        - 1977, 1550
        - 1978, 1551
        - 1979 jan. - juni, 1552; pak
        - 1979 juli - dec., 1553
      - Stukken betreffende voorlichtingsdagen van externe adviesbureaus met betrekking tot nieuwe ontwikkelingen binnen de overheidsorganisatie., 1976-1983; 1554-1555; 2 omslagen
        - 1976-1979, 1554
        - 1980-1983, 1555
      - Stukken betreffende de Begeleidingscommissie Inschakeling Philips bij Overheidsprojecten., 1978-1984; 1556-1562; 5 pakken en 2 omslagen
        - 1978, 1556; omslag
        - 1979, 1557
        - 1980, 1558
        - 1981, 1559
        - 1982, 1560
        - 1983, 1561
        - 1984, 1562; omslag
      - Stukken betreffende het onderzoek naar de mogelijkheden voor vertalingen van communicatiemiddelen van de overheid voor minderheden., 1982-1983; 1563-1565; 3 pakken
        - 1982 jan. - juli, 1563
        - 1982 aug. - dec., 1564
        - 1983, 1565
      - Stukken betreffende het opzetten en evalueren van de Cursus Automatiseringsplanning., 1983-1984; 1566; pak
      - Stukken betreffende het overleg van de informele Werkgroep Opleidingen Informatica en Organisatiekunde., 1983-1984; 1567; pak
    - Rijksrekencentra, 2.2.5
      - Algemeen, 2.2.5.1
        - Toegang tot het archief van het Rijks Computercentrum (RCC) en taakvoorganger (1947-) 1950 - 1989., 1568
        - Inventaris van het archief van het Computer Centrum Limburg 1974 - 1986 (-1990)., 1569
        - Besluiten van de minister en de staatssecretaris van Binnenlandse Zaken inzake de instelling en taakomschrijving van het CCL en de bevoegdheden van de directeuren van de Algemene Rijksrekencentra CCL en RCC., 1974-1981; 1570
        - Diverse overleggen van het Rijks Computer Centrum en het Computer Centrum Limburg., 1975-1984; 1571-1582; 5 pakken en 7 omslagen
          - Overleg inzake positie, taakverdeling en personeelsbeleid, 1975, 1571
          - Periodiek overleg met het Ministerie van Binnenlandse Zaken, 1979, 1572
          - Overleg van de Werkgroep Centrale Apparatuur Algemene Rijksrekencentra (CAAR), 1981, 1573; pak
          - Overleg tussen de directeuren van beide Rijksrekencentra. 1981-1984, 1574-1577
            - 1981, 1574; pak
            - 1982, 1575; pak
            - 1983, 1576; pak
            - 1984, 1577; pak
          - Klein overleg RCC en CCL, 1982, 1578
          - Overleg inzake nieuwe huisvesting gezamenlijke dependance RCC-CCL te Den Haag, 1983, 1579
          - Overleg inzake tariefstelling, 1983 - 1984, 1580
          - Tweemaandelijkse rapportages directeuren van de Rijksrekencentra, 1984, 1581
          - Verslag inzake de mogelijke overgang van exploitatie-afdeling van CCL naar RCC, 1984, 1582
        - Besluit van de Minister van Binnenlandse Zaken inzake de taakomschrijving van de Algemene Rijksrekencentra., 1977; 1583; stuk
        - Stukken betreffende de instructie voor directeuren van de Algemene Rijksrekencentra., 1977; 1584
        - Algemene bepalingen rijksrekencentra., 1978-1983; 1585-1587; 2 pakken en 1 omslag
          - 1978, 1585
          - 1979-1980, 1586
          - 1981-1983, 1587; omslag
        - Beleid ten aanzien van de rijksrekencentra., 1985; 1588
        - Stukken betreffende de correspondentie met diverse ministeries inzake privatisering van de Rijksrekencentra., 1985-1986; 1589
        - Stukken betreffende de Werkgroep Interdepartementaal en Interbestuurlijk Data- en Communicatienetwerk., 1985-1986; 1590; pak
        - Notitie aan de voorzitter van de Tweede Kamer inzake de herstructurering van het Computer Centrum Limburg (CCL) en het onderbrengen van een onderdeel van het CCL bij het RCC., 1989; 1591; stuk
      - Rijkscentrale voor Mechanische Administratie (RMA) / Rijks Computer Centrum (RCC), 2.2.5.2
        - Algemeen, 2.2.5.2.00
          - Nota's van de directeur van O & A aan de ambtelijke en bestuurlijke top over de privatisering van het RCC., 1986; 1592
          - Verslag beleidsbespreking DGOB inzake RCC van 7 november 1988., 1593; stuk
          - Speech van de secretaris-generaal van het Ministerie van Binnenlandse Zaken ter gelegenheid van het 40-jarig bestaan op 2 oktober 1990., 1594; stuk
        - Ontstaan. Instelling, oprichting en opheffing, 2.2.5.2.01
          - Stukken betreffende de voorbereiding van de centralisatie van de salarisadministraties van de ministeries bij de RMA., 1947-1951; 1595
          - Stukken betreffende de organisatiestructuur van en de taakverdeling bij de RMA., 1949-1969; 1596-1597; 2 pakken
            - 1949 - 1951 mei, 1596
            - 1951 aug. - 1969, 1597
          - Rapport inzake de werkbeschrijvingen van de afdelingen van de RMA., 1950; 1598; stuk
          - Stukken betreffende de instelling en taak van de RMA., 1950-1951; 1599
          - Rapport van het kantoor Van den Bunt betreffende de structurele opbouw en organisatie van de RMA., 1951; 1600; stuk
          - Stukken betreffende de oprichting van het RCC., 1969; 1601
          - Stukken betreffende het verzorgen van de voorlichting over de oprichting, taakomschrijving en werkzaamheden van het RCC., 1969-1971; 1602
          - Stukken betreffende de opening van het RCC te Apeldoorn, met een historisch overzicht en statistische gegevens, die hebben geleid tot de oprichting van de RMA., 1971; 1603
            Met negatieven van foto's.
          - Stukken betreffende de verzelfstandiging van het RCC., 1981-1991; 1604-1664; 11 pakken, 26 omslagen en 23 stukken
            - Algemeen. 1989-1990, 1604-1606
              - 1989, 1604; pak
              - 1990, 1605; pak
              - 1990, 1606; pak
            - Juridische aspecten van de verzelfstandiging, 1981 - 1990, 1607
            - Projectgroep Verzelfstandiging. 1984-1990, 1608-1618
              - Het opzetten van een projectorganisatie voor de verzelfstandiging, 1984 - 1987, 1608
              - Beslispunten met betrekking tot de start van de projectorganisatie voor privatisering, 1987, 1609
              - Notitie van de Projectgroep inzake de verschillende toekomstmogelijkheden, 1987, 1610; stuk
              - Concept-notitie van de projectleider verzelfstandiging aan de directeur van het RCC inzake de positie van het RCC Heerlen na verzelfstandiging, 1988, 1611; stuk
              - Nota van de projectleider verzelfstandiging aan de minister inzake het wel of niet openhouden van het RCC Heerlen, 1988, 1612
              - Nota van J. Huizinga (FEZ) aan de projectleider verzelfstandiging inzake financiële gegevens met betrekking tot de verzelfstandiging van het RCC en de positie van het RCC Heerlen, 20-9-1988, 1988, 1613; stuk
              - Notitie van Van der Est aan de projectleider verzelfstandiging inzake de positie van het RCC Heerlen, 1988, 1614; stuk
              - Vergaderstukken van de Projectgroep, 1988 - 1990, 1615; pak
              - Vergaderstukken van de Stuurgroep. 1988-1989, 1616; pak
              - Vergaderstukken van de Stuurgroep. 1990, 1617; pak
              - Vergaderstukken van het Projectleidersoverleg Verzelfstandiging, 1988 - 1990, 1618
            - Koersbepaling met betrekking tot de toekomstige zelfstandigheid, 1985, 1619
            - Onderzoek 'Privatisering Rijks- en Departementale Rekencentra en uitbreiding van het RCC', 1985 - 1986, 1620; pak
            - Advies van de Directie Organisatie en Informatievoorziening inzake de organisatorische integratie van de vestigingen te Apeldoorn en Heerlen, 1986, 1621
            - Algemene interne mededelingen ten behoeve van de medewerkers, 1986 - 1987, 1622
            - Plannen met betrekking tot de te volgen strategie, 1986 - 1987, 1623
            - Ambtelijk overleg inzake voorgenomen privatisering van het RCC, met rapporten en adviezen, 1987, 1624; pak
            - Notitie aan de directeur-generaal Openbaar Bestuur inzake de externe besturing van een verzelfstandigd RCC, 1987, 1625; stuk
            - Notities aan de stafleden en de Dienstcommissie inzake de topstructuur en de taakverdeling van de directie, 1987, 1626
            - Privatiseringsonderzoek, 1987, 1627
            - Contract met Prime (Project & Interim Management Executives) betreffende de uitvoering van het project, 1987 - 1988, 1628
            - Nota's betreffende het sociaal- en personeelsbeleid tot de verzelfstandigingsdatum, 1987 - 1988, 1629
            - Ontwikkeling van een communicatiestrategie, 1987 - 1988, 1630
            - Projectaanpak in het kader van de verzelfstandiging, 1987 - 1988, 1631
            - Totstandkoming van het sociaal statuut in het kader van de verzelfstandiging, 1987 - 1988, 1632
            - Nota's van de directeur-generaal Openbaar Bestuur aan de minister inzake de aanpak en voortgang van de verzelfstandiging, 1987 - 1989, 1633; pak
            - Overleg in de Ministerraad inzake de besluitvorming over de privatisering van het RCC, 1987 - 1990, 1634; pak
            - Verandering van de organisatie ten behoeve van de privatisering, 1987 - 1990, 1635; pak
            - Brief van de minister van VROM inzake de verzelfstandiging van het RCC, 1988, 1636; stuk
            - Brief van de secretaris-generaal aan de Dienstcommissie betreffende de verzelfstandiging, 1988, 1637; stuk
            - Nota van de Dienstcommissie betreffende de concepten Sociaal Statuut en Bezwarenregeling in verband met de verzelfstandiging, 1988, 1638; stuk
            - Nota van de directeur van het RCC aan de voorzitter van de coördinatiegroep inzake de positie van het RCC Heerlen in relatie tot de verzelfstandiging van het RCC, 1988, 1639; stuk
            - Rapport inzake een strategisch plan, opgesteld door Berenschot Informatica naar aanleiding van de toekomstige verzelfstandiging van het RCC, 1-6-1988, 1988, 1640; stuk
            - Voorstel tot uitbreiding van de formatie, 1988, 1641
            - Personele aspecten van de verzelfstandiging, 1988 - 1990, 1642
            - Aangeboden ministerraadstuk inzake de verzelfstandiging van het RCC, 1989, 1643; stuk
            - Brief van de directeur-generaal Openbaar Bestuur aan de Dienstcommissie inzake verzelfstandiging, 1989, 1644; stuk
            - Brief van de minister van Binnenlandse Zaken inzake overleg over de privatisering van het RCC, 1989, 1645
            - Brief van de plaatsvervangend directeur-generaal Openbaar Bestuur betreffende de verzelfstandiging, 1989, 1646; stuk
            - Gesprekken met de Minister, 1989, 1647; pak
            - Reacties van Kamerleden op het voorstel tot de verzelfstandiging van het RCC, 1989, 1648
            - Verslag van het overleg van de Bijzondere Commissie inzake de verzelfstandiging van het RCC, 1989, 1649; stuk
            - Afrekening Verzelfstandiging. 1989-1991, 1650-1656
              - Vaststellen van betalingsregelingen met klanten en overige financiële zaken na de verzelfstandiging, 1988 - 1990, 1650
              - Bijstellen van de begrotingen over 1989 en 1990 met betrekking tot de verzelfstandiging, 1989 - 1990, 1651
              - Brief van de plaatvervangend directeur-generaal Openbaar Bestuur inzake betaling van de kosten door het RCC, 1990, 1652; stuk
              - Notitie van de directeur Financieel Economische Zaken aan de plaatsvervangend directeur Openbaar Bestuur inzake de financiële afwikkeling van de verzelfstandiging door de Werkgroep Afrekening Verzelfstandiging, 1990, 1653; stuk
              - Verslag van het overleg over de afronding financiële vraagstukken verzelfstandiging, 1990, 1654; stuk
              - Verlenen van een verrekeningsregeling na de verzelfstandiging, 1990 - 1991, 1655
              - Voorbereiding van de financieel-technische en juridische aspecten van de verzelfstandiging door de Werkgroep Afrekening Verzelfstandiging, 1990 - 1991, 1656
            - Conceptagenda voor de bijeenkomst oprichting RCC op 1 november 1990, 1990, 1657; stuk